臺灣板橋地方法院刑事判決　　　　　　　96年度訴字第1289號
公　訴　人　臺灣板橋地方法院檢察署檢察官
被　　　告　甲○○
義務辯護人　王上律師
上列被告因槍砲彈藥刀械管制案件，經檢察官提起公訴（96年
度偵字第3379號），本院判決如下：
    主  文
甲○○未經許可寄藏可發射子彈具有殺傷力之改造手槍，處有期
徒刑壹年捌月，併科罰金新臺幣拾萬元，罰金如易服勞役，以新
臺幣壹仟元折算壹日。
扣案仿FN廠半自動手槍，換裝土造金屬槍管而成之改造手槍壹枝
（含彈匣壹個，槍枝管制編號0000000000號）、土造子彈捌顆，
均沒收。
    事  實
一、甲○○明知未經許可不得寄藏或持有可發射子彈具殺傷力之
    改造手槍、具殺傷力之子彈，竟仍未經許可，於民國95年11
    月1 日11時許，在其臺北縣土城市○○路84巷2 號4 樓加蓋
    之住處，受年籍姓名不詳綽號「阿三」之成年男子委託，代
    為寄藏具有殺傷力仿FN廠半自動手槍製造之改造手槍1 枝（
    含彈匣1 個，槍枝管制編號：0000000000）及具殺傷力之土
    造子彈11顆（另有1 顆無殺傷力之土造子彈），而未經許可
    將前開改造手槍1 枝及具殺傷力之子彈藏放於上開住處內。
    嗣於96年1 月27日22時10分許，在臺北縣土城市○○路84巷
    2 號前，甲○○主動將前開改造手槍1 枝（含彈匣1 個）、
    土造子彈12顆交予前往搜索之員警（尚未開始搜索），並自
    首前開犯罪事實而接受裁判。
二、案經臺北縣政府警察局新莊分局報請臺灣板橋地方法院檢察
    署檢察官偵查起訴。
    理  由
一、對於檢察官所提出被告甲○○於警、偵訊中之自白，被告及
    指定辯護人並無非任意性之爭執，且被告之自白經查與事實
    相符，可認具有證據能力。而扣案之手槍、子彈，係經警持
    搜索票前往被告住處搜索前，由被告自行交付而扣得，為合
    法取得之證物。扣案物亦經鑑定明確，對內政部警政署刑事
    警察局鑑定書，被告及辯護人亦不爭執其形式上真正，上開
    證據均應認有證據能力，合先敘明。
二、訊據被告坦承於95年11月1 日11時許，間之某日，在臺北縣
    土城市○○路84巷2 號4 樓加蓋住處內，受不詳姓名年籍綽
    號「阿三」之成年男子所託，代為藏放保管具有殺傷力之仿
    FN廠半自動手槍製造之改造手槍1 枝（含彈匣1 個，槍枝管
    制編號：0000000000）及具殺傷力之土造子彈11顆（另有1
    顆無殺傷力之土造子彈），而藏放於上開住處內。嗣員警於
    96年1 月27日22時10分在上址搜索前，被告即持前開槍、彈
    下樓交付員警查扣，有搜索、扣押筆錄、扣押物品目錄表、
    扣押物品收據、照片等在卷為據。又上開槍枝經送請內政部
    警政署刑事警察局鑑驗，認扣案槍枝1 枝係仿FN廠半自動手
    槍換裝金屬槍管改造成之手槍，可擊發適用之子彈，具有殺
    傷力；扣案子彈部分，均屬土造子彈，具直徑約7.95mm金屬
    彈頭，經試射後認1 顆不具有殺傷力，其餘則具有殺傷力，
    有該局96年2 月12日刑鑑字第0960017696號鑑定書在卷可稽
    。綜上事證，被告未經許可持有具殺傷力之改造手槍、子彈
    之犯行明確，應依法論處。
三、核被告所為，係犯槍砲彈藥刀械管制條例第8 條第4 項之寄
    藏其他可發射子彈具殺傷力之槍枝罪、第12條第4 項之寄藏
    子彈罪。被告持有手槍、子彈之低度行為，為高度之寄藏行
    為所吸收，不另論罪。檢察官起訴法條認為被告所犯為持有
    手槍、子彈罪，雖有未洽，惟與被告寄藏手槍、子彈之行為
    ，具有行為階段關係，本院自得擴張予以審究。又被告以同
    一寄藏行為，同時寄藏槍枝及子彈，為想像競合犯，應從一
    重之寄藏手槍罪處斷。另本件員警本以被告涉有違反毒品危
    害防制條例之罪嫌，於聲請搜索票後，預定前往臺北縣土城
    市○○路84巷2 號4 樓進行搜索，有本院搜索票影本1 紙在
    卷可稽（見偵查卷第19頁），而證人徐子胤警員到庭證稱：
    我們根據線報，被告可能有槍、彈，但我們是以被告違反毒
    品危害防制條例聲請搜索，當天我們在搜索地點樓下，本來
    要進入樓梯間，剛好被告打開門，我們表明身分及來意後，
    被告也表明身分，然後就從他的右口袋自動拿出八釐米改造
    手槍，包含彈匣及12顆子彈，本來不知道他是甲○○，是後
    來對照卷宗內的相片，才知道確實是他等語（見本院96年6
    月5 日審判筆錄）。顯見員警聲請搜索之前，對於被告寄藏
    槍、彈之犯罪並未確實掌握，故先以違反毒品危害防制條例
    之嫌進行搜索，且搜索地點（上址4 樓）亦與被告藏放槍、
    彈之地點（4 樓加蓋處）有別，足見員警未切實掌握被告之
    犯罪情事。而被告於前開犯行為警發現前，主動交付犯罪事
    證並直承犯罪，且歷偵、審均到案接受裁判。是不論被告當
    時係攜帶槍、彈巧遇員警而主動交付，或係出於自首之意自
    己下樓將違禁物交付員警，均不影響被告自首之認定。故被
    告主動交付槍、彈，並坦承其犯行且接受裁判，爰依自首之
    例減輕其刑。本院審酌被告曾於81年間有因妨害風化罪判處
    有期徒刑3 月之前科，於82年1 月20日易科罰金執行完畢，
    迄今未曾再受有期徒刑以上刑之宣告，有卷附臺灣高等法院
    被告前案紀錄表為據，素行尚可，其犯罪後坦承犯行，並斟
    酌其犯罪目的、生活情狀、犯罪手段、所生危害等一切情狀
    ，量處如主文所示之刑，並就罰金刑部分諭知如易服勞役之
    折算標準。扣案之仿FN廠半自動手槍1 枝（含彈匣1 個，槍
    枝管制編號：0000000000號）及具殺傷力之土造子彈8 顆，
    屬違禁物，應宣告沒收。扣案不具殺傷力之土造子彈1 顆，
    並非違禁物；採樣試射之具殺傷力土造子彈3 顆，則經試射
    後不再具有殺傷力，均不另為沒收之宣告，附此敘明。
據上論斷，應依刑事訴訟法第299 條第1 項前段，槍砲彈藥刀械
管制條例第8 條第4 項、第12條第4 項，刑法第11條前段、第55
條、第62條前段、第42條第3 項、第38條第1 項第1 款，判決如
主文。
本案經檢察官許梨雯到庭執行職務。
中　　華　　民　　國　　96　　年　　6 　　月　　12　　日
                  刑事第十二庭  審判長法  官  徐蘭萍
                                      法  官  林淑婷
                                      法  官  林漢強
上正本證明與原本無異。
如不服本判決應於送達後10日內向本院提出上訴狀。
                                      書記官  曾千庭
中　　華　　民　　國　　96　　年　　6 　　月　　12　　日
附錄本案所犯法條全文
槍砲彈藥刀械管制條例第8條
未經許可，製造、販賣或運輸鋼筆槍、瓦斯槍、麻醉槍、獵槍、
空氣槍或第四條第一項第一款所定其他可發射金屬或子彈具有殺
傷力之各式槍砲者，處無期徒刑或五年以上有期徒刑，併科新臺
幣一千萬元以下罰金。
未經許可，轉讓、出租或出借前項所列槍枝者，處五年以上有期
徒刑，併科新臺幣一千萬元以下罰金。
意圖供自己或他人犯罪之用，而犯前二項之罪者，處無期徒刑或
七年以上有期徒刑，併科新臺幣一千萬元以下罰金。
未經許可，持有、寄藏或意圖販賣而陳列第一項所列槍枝者，處
三年以上十年以下有期徒刑，併科新臺幣七百萬元以下罰金。
第一項至第三項之未遂犯罰之。
槍砲彈藥刀械管制條例第12條
未經許可，製造、販賣或運輸子彈者，處一年以上七年以下有期
徒刑，併科新台幣五百萬元以下罰金。
未經許可，轉讓、出租或出借子彈者，處六月以上五年以下有期
徒刑，併科新台幣三百萬元以下罰金。
意圖供自己或他人犯罪之用，而犯前二項之罪者，處三年以上十
年以下有期徒刑，併科新台幣七百萬元以下罰金。
未經許可，持有、寄藏或意圖販賣而陳列子彈者，處五年以下有
期徒刑，併科新台幣三百萬元以下罰金。
第一項至第三項之未遂犯罰之。
